# 关于母子公司共同投资同一家公司的情形

提问人：鯊客·麥特 时间：2019-07-15 19:00:55
请教版主、各路大神：
遇到一个实体案例，希望大家指点。
A是母公司，B 是子公司，两家共同收购一家公司C，其中 A持股47%，B持股 29%，合计持股 76%。
实际中，B 完全不参与管理，也不派驻董事会成员。站在 B 的角度，认定这只是一笔财务投资，故想请问 B 能否按照金融工具 FVTPL 来确认该项投资？还是只能是权益法？
谢谢 ~~

回答人：chenyiwei
可以这样处理。由于 B对 C 无控制、共同控制或重大影响，故其虽然持股比例大于 20%，但仍作为金融资产核算。

提问人：鯊客·麥特 时间：2019-07-15 19:16:27
怎么可以合理的说呢？其实股比设计当初就是冲着小于 30% 去的 ~ 用意是很明显的。目前，章程还没看到，所以不确定的是，虽然 B 不派驻董事，但是纠结的是不确定 B 么有权利派驻董事。如果章程中没有限制性条款，是否会被挑战认为 B 有重大影响？因为 A 和 B理论上是一致行为人？？
谢谢！

回答人：chenyiwei
B 是A 的子公司，两者是天然的一致行动关系，也就是B 听命于A，一般不会基于自身利益独立参与相关事项决策。